臺灣桃園地方法院刑事判決
111年度原金訴字第14號
公  訴  人  臺灣桃園地方檢察署檢察官 
被      告  林皓祥  


指定辯護人  本院公設辯護人彭詩雯  
被      告  呂苡菲  
      （原名呂芳怡）  

上列被告因違反洗錢防制法等案件，經檢察官提起公訴（110年
度偵字第27901、39605號）及移送併辦（111年度偵字第250、21
595、28130號），被告於準備程序中就被訴事實為有罪之陳述，
經告知簡式審判程序之旨暨聽取公訴人、被告及辯護人意見後，
由本院合議庭裁定由受命法官獨任依簡式審判程序審理並判決如
下：
    主  文
一、林皓祥犯幫助洗錢罪，處有期徒刑貳月，併科罰金新臺幣伍
    仟元，罰金如易服勞役，以新臺幣壹仟元折算壹日。
　　未扣案犯罪所得新臺幣貳仟元沒收，於全部或一部不能沒收
    或不宜執行沒收時，追徵其價額。
二、呂苡菲犯幫助洗錢罪，處有期徒刑參月，併科罰金新臺幣壹
    萬元，罰金如易服勞役，以新臺幣壹仟元折算壹日。
    事  實
林皓祥、呂苡菲均能預見金融帳戶申辦容易，將金融帳戶之存摺
、提款卡、密碼或網路銀行帳號、密碼交付無信賴關係之人使用
，恐遭用作獲取詐欺贓款及隱匿金流之工具，竟均基於縱有人利
用渠等交付之金融帳戶獲取詐欺贓款及隱匿金流，亦不違背渠等
本意之幫助詐欺取財及幫助洗錢故意，分別於下列時、地交付金
融帳戶：林皓祥於民國110年2月24日下午3時50分許，在桃園市
八德區東泰街610巷內，將林皓祥向台新銀行申設帳號000-00000
000000000號之帳戶（即附表一編號1帳戶）之存摺、提款卡暨密
碼、網路銀行帳號暨密碼提供予張鴻杰（另案偵查中），並取得
新臺幣（下同）2,000元之報酬（起訴書誤載為3,000元）；呂苡
菲於110年2月20日下午3時16分許透過張鴻杰介紹真實姓名年籍
不詳LINE暱稱為「鄭軒」之人，並將呂苡菲向台新銀行申設帳號
000-00000000000000號之帳戶（即附表一編號2帳戶）之存摺封
面、網路銀行帳號暨密碼傳送予「鄭軒」，並由張鴻杰取得1萬
元報酬。嗣張鴻杰及「鄭軒」取得附表一編號1、2帳戶後即與所
屬詐欺集團不詳成員，共同意圖為自己不法之所有，基於詐欺取
財及洗錢之犯意聯絡，於附表二所示時間以附表二所示之詐欺手
法，使附表二所示之人陷入錯誤，而於附表二所示之匯款時間匯
出所示之匯款金額至附表一編號1或編號2之帳戶內，旋由詐欺集
團不詳成員將款項提轉一空不知去向。
    理  由
一、認定事實所憑證據及理由
　　上開事實，業據被告林皓祥、被告呂苡菲於審理中坦承不諱
    （見本院卷第47-50、107頁），復有附表一證據資料欄所示
    非供述證據、附表二證據資料欄所示之供述及非供述證據、
    呂苡菲與「鄭軒」之LINE對話紀錄、張鴻杰臉書頁面、林皓
    祥臉書對話紀錄、八德區東泰街612號Google街景圖可證（
    見偵39605卷第11頁、偵27901卷第35-57、63、99-115頁，
    餘見附表一、二所示卷頁），足認被告2人之任意性自白與
    事實相符，可以採信。從而，本案事證明確，被告2人之犯
    行堪以認定，應依法論科。
二、論罪
　㈠核被告2人所為，均係犯刑法第30條第1項前段、第339條第1
    項之幫助詐欺取財罪及刑法第30條第1項前段、洗錢防制法
    第14條第1項之幫助一般洗錢罪。又林皓祥提供之金融帳戶
    ，幫助詐欺集團詐得附表二編號1、4所示被害人之金錢並隱
    匿之；呂苡菲提供之金融帳戶，幫助詐欺集團詐得附表二編
    號1、2、3、5所示被害人之金錢並隱匿之，均係一行為侵害
    數法益且觸犯幫助詐欺取財罪及幫助洗錢罪之想像競合犯，
    依刑法第55條規定，應從一重論以幫助洗錢罪處斷。
　㈡另檢察官以111年度偵字第21595號移送併辦意旨書（見本院
    卷第43-44頁），將林皓祥之幫助詐欺取財及幫助洗錢犯行
    移送併辦；以111年度偵字第250號、111年度偵字第28130號
    移送併辦意旨書（見本院卷13-14、59-60頁），將呂苡菲幫
    助詐欺取財及幫助洗錢之犯行移送併辦，而此等移送併辦之
    部分，均與被告2人經起訴之犯行，有裁判上一罪關係，本
    院自應併予審究，附此敘明。　　
三、量刑
　㈠刑之減輕：被告2人均為幫助犯，且均已於審理中自白幫助洗
    錢犯行，爰依刑法第30條第2項、洗錢防制法第16條第2項、
    刑法第70條之規定，遞減被告2人之刑。
　㈡量刑：審酌被告2人任意交出金融帳戶供詐欺集團使用，讓詐
    欺集團能輕易獲取及提領多筆贓款，甚至不用出門即可用手
    指轉走多筆贓款，大大減輕詐欺集團招募車手、收水之犯罪
    成本，亦使贓款更容易、更迅速遭隱匿，並致附表二所示5
    人受有金錢損害，又被告2人迄今未與任何被害人達成和解
    及賠償，所為實有不該，均應非難。次審酌林皓祥之犯後態
    度、年齡、高職肄業、業工之智識程度、自陳家境勉持及素
    行等一切情狀；呂苡菲之犯後態度、年齡、高職畢業、曾職
    服務業之智識程度、自陳家境勉持及素行等一切情狀，分別
    量處如主文第1、2項所示之刑，並均就罰金易服勞役之部分
    諭知折算標準，以資懲儆。　　　　
四、沒收　
  ㈠林皓祥部分：查林皓祥於偵查中供承其交出附表一編號1帳
    戶取得3,000元，惟其中1,000元係張鴻杰將當日開戶所存入
    之1,000元返還予其（見偵27901卷第334頁），另依附表一
    編號1帳戶之客戶基本資料顯示，該帳戶確於林皓祥提供帳
    戶之110年2月24日時開立，是堪認林皓祥上開供述屬實，則
    林皓祥取得之報酬2,000元核屬犯罪所得，應依刑法第38條
    之1第1、3項宣告沒收及追徵。另附表一編號1帳戶之存簿、
    提款卡均未扣案，而存簿及提款卡得由林皓祥隨時補辦，自
    屬不具刑法上重要之物，依刑法第38條之2第2項審酌後不宣
    告沒收及追徵。
  ㈡呂苡菲部分：呂苡菲於審理中供承其交出附表一編號2帳戶之
    網路銀行帳號暨密碼所獲得之1萬元報酬係張鴻杰所取得（
    見本院卷第107頁），是無其他證據足資證明呂苡菲確實取
    得1萬元報酬，基於罪證有疑利歸被告原則，爰不對呂苡菲
    宣告沒收及追徵。
五、據上論斷，依刑事訴訟法第273條之1第1項、第299條第1項
    前段，判決如主文。　
本案經檢察官陳師敏提起公訴及移送併辦，檢察官林奕瑋到庭執
行職務。
　　
中　　華　　民　　國　　111 　年　　9 　　月　　30　　日

                刑事第八庭    法　官　 葉作航
以上正本證明與原本無異。
如不服本判決應於收受判決後20日內向本院提出上訴書狀，並應
敘述具體理由。其未敘述上訴理由者，應於上訴期間屆滿後20日
內向本院補提理由書(均須按他造當事人之人數附繕本)「切勿逕
送上級法院」。 

　　　　　　　　　　　　　　　書記官　林希潔
　　　　　　　　　　　　　　　
中　　華　　民　　國　　111 　年　　10　　月　　3 　　日

附表一：
編號 戶名 帳戶 證據資料 1 林皓祥 台新商業銀行帳號000-00000000000000 台新商業銀行客戶基本資料（偵27901卷第181頁） 2 呂苡菲 台新商業銀行帳號000-00000000000000 台新商業銀行客戶基本資料（偵39605卷第27頁） 

附表二：（時間為民國、金額為新臺幣/元）　　
編號 被害人 詐欺時間 詐欺手法 匯款時間 匯款金額 匯入帳戶 證據資料  起訴或併辦案號 1 沈德城 109年12月15日下午6時30分許 詐欺集團於FACEBOOK以不詳名義，佯稱投資「ANTCOIN、CITIGROUP.BO」網站保證獲利，致沈德城陷入錯誤而依指示匯款 110年2月28日晚間9時27分許 6萬 附表一編號2 ⒈沈德城於警詢之證述（偵27901卷第131-133頁） ⒉網銀轉帳資料（同上卷第137-138頁） ⒊附表一編號1帳戶交易明細、附表一編號2帳戶交易明細（同上卷第203-204、212-213頁）  110年度偵字第27901、39605號起訴書     110年3月3日凌晨0時20分許 3萬 附表一編號2        110年3月30日中午12時44分許 10萬 附表一編號1    2 蔡昀昕 (告訴人) 110年2月15日某時許 詐欺集團以paktor、LINE暱稱「羅家強、佑寧」名義，佯稱可投資火幣「PIMCO」平台獲利，致蔡昀昕陷入錯誤而依指示匯款。 110年3月5日下午3時30分許 5,200 附表一編號2 ⒈蔡昀昕於警詢之證述（偵39605卷第49-51頁） ⒉附表一編號2帳戶交易明細（同上卷第43-44頁） ⒊蔡昀昕與詐欺集團之whatsapp、LINE對話紀錄（同上卷第55-68頁） ⒋網銀轉帳明細（同上卷第69-70頁）  110年度偵字第27901、39605號起訴書     110年3月7日下午5時33分許 15,000     3 蔡秀玉 (告訴人) 109年12月20日某時許 詐欺集團以LINE暱稱「Belle」名義佯稱可投資虛擬貨幣平台「幣安、ANT COINS」獲利，致蔡秀玉陷入錯誤而依指示匯款 110年3月5日下午3時50分許 40萬 附表一編號2 ⒈蔡秀玉於警詢之證述（偵250卷第27-33頁） ⒉蔡秀玉富邦銀行帳戶暨內頁、匯款委託書（同上卷第73、77-85頁） ⒊蔡秀玉與Belle之LINE對話紀錄、交易所截圖、APP圖示（同上卷第87-199頁） ⒋附表一編號2帳戶交易明細（同上卷第327頁）    111年度偵字第250號併辦意旨書 4 盧珮瑄 (告訴人) 110年1月31日晚間9時許 詐欺集團以「劉凱翔、DAVID」名義佯稱可投資「BBIC」APP平台獲利，致盧珮瑄陷入錯誤而依指示匯款 110年3月17日晚間6時5分許 10萬 附表一編號1 ⒈盧珮瑄於警詢之證述（偵21595卷第75-78頁） ⒉附表一編號1帳戶交易明細（同上卷第85-86頁） ⒊網銀轉帳明細（同上卷第115-117頁） ⒋與David之LINE對話紀錄、劉凱翔手機門號（同上卷第119-125頁）   111年度偵字第21595號併辦意旨書     110年3月17日晚間6時7分許 36,000     5 張明遠 (告訴人) 108年底某時許起 詐欺集團以LINE、臉書暱稱「林雪兒、張霏霏、郭婷婷」等名義向張明遠佯稱可投資比特幣、外幣和代購獲利，致張明遠陷入錯誤而依指示匯款 110年2月26日下午2時50分許 1萬 附表一編號2 ⒈張明遠於警詢之證述（偵28130卷一第25-33頁） ⒉附表一編號2帳戶交易明細（同上卷第68頁） ⒊存入憑條（偵28130卷二第11頁） ⒋林雪兒、張霏霏LINE頁面、張明遠與張霏霏之LINE對話紀錄（同上卷第129-143頁）       111年度偵字第28130號併辦意旨書 

附錄本案論罪科刑法條全文：
洗錢防制法第2條
本法所稱洗錢，指下列行為：
一、意圖掩飾或隱匿特定犯罪所得來源，或使他人逃避刑事追訴
       ，而移轉或變更特定犯罪所得。
二、掩飾或隱匿特定犯罪所得之本質、來源、去向、所在、所有
       權、處分權或其他權益者。
三、收受、持有或使用他人之特定犯罪所得。
洗錢防制法第14條
有第二條各款所列洗錢行為者，處7年以下有期徒刑，併科新臺
幣5百萬元以下罰金。
前項之未遂犯罰之。
前二項情形，不得科以超過其特定犯罪所定最重本刑之刑。
刑法第30條
幫助他人實行犯罪行為者，為幫助犯。雖他人不知幫助之情者，
亦同。
幫助犯之處罰，得按正犯之刑減輕之。